【裁判字號】    90,訴,5211
【裁判日期】    901129
【裁判案由】    清償借款
【裁判全文】
臺灣臺北地方法院民事判決  九十年度訴字第五二一一號
    原      告  華南商業銀行股份有限公司
    法定代理人  戊○○
    訴訟代理人  甲○○
    被      告  丁○○
                乙○○
                丙○○
右當事人間請求清償借款事件，本院判決如左：
    主    文
被告丁○○、乙○○應連帶給付原告新台幣貳佰拾萬零貳仟柒佰柒拾肆元，及自民
國九十年四月二十二日起至清償日止，按年息百分之八．二五計算之利息，並自民國
九十年五月二十三日起至民國九十年十一月二十二日止，按上開利率百分之十，自民
國九十年十一月二十三日起至清償日止，按上開利率百分之二十計算之違約金。
被告丁○○、乙○○、丙○○應連帶給付原告新台幣柒拾萬零伍仟零肆拾貳元，及自
民國九十年五月二日起至清償日止，按年息百分之八．五計算之利息，並自民國九十
年六月三日起至民國九十年十二月二日止，按上開利率百分之十，自民國九十年十二
月三日起至清償日止，按上開利率百分之二十計算之違約金。
訴訟費用由被告丁○○、乙○○、丙○○連帶負擔百分之二十三，其餘由被告丁○○
、乙○○連帶負擔。
本判決第一項於原告以新台幣柒拾陸萬捌仟元或同面額之中央政府建設公債八十四年
度甲類第一期債票供擔保後，得假執行。
本判決第二項於原告以新台幣貳拾萬伍仟元或同面額之中央政府建設公債八十四年
度甲類第一期債票供擔保後，得假執行。
    事    實
甲、原告方面：
一、聲明：除假執行擔保金額外，如主文所示。
二、陳述：被告丁○○共向原告借款二筆，第一筆借款於民國八十九年三月二十一日
    邀同其餘被告乙○○為連帶保證人，向原告借用新台幣（下同）二百四十萬元，
    第二筆借款於八十九年四月一日邀同其餘被告乙○○、丙○○為連帶保證人，向
    原告借款八十萬元。前述第一筆借款約定於一百零四年三月二十一日到期，分期
    按月於每月二十一日清償本息；第二筆借款約定於九十六年四月一日到期，分期
    按月於每月一日清償本息。並均約定逾期清償在六個月以內部分，按上開利率百
    分之十，逾期超過六個月部分，按上開利率百分之二十計付違約金，及如有消費
    借貸契約第九條之情事時，經催告後視為全部到期，有被告等所簽立之消費借貸
    契約二紙為憑。並依消費借貸契約第十三條之約定，訴訟時合意以台北地方法院
    為第一審管轄法院。詎被告丁○○借款之後，第一筆借款僅繳息至九十年四月二
    十一日及清償部分本金九萬七千二百二十六元，第二筆借款僅繳息至九十年五月
    一日及清償部分本金九萬四千九百五十八元，經原告催告後，均未繼續清償本息
    ，依據消費借貸契約第九條之約定，其債務應視為全部到期，共計尚欠本金三百
    萬零七千八百一十六元及如附表（按即如主文第一、二項）所示之利息、違約金
    迄未清償，為此提起本件訴訟。
三、證據：提出消費者貸款契約二紙、貸款本息攤還表二紙、通知書三紙（均影本）
    為證。
乙、被告方面：
    被告均未於言詞辯論期日到場，亦未提出書狀作何聲明或陳述。
    理    由
甲、程序方面：
    本件被告均未於言詞辯論期日到場，核無民事訴訟法第三百八十六條所列各款情
    形，應依原告之聲請，由其一造辯論而為判決。
乙、得心證之理由：
一、本件原告主張被告丁○○共向原告借款二筆，第一筆借款於八十九年三月二十一
    日邀同另被告乙○○為連帶保證人，向原告借用二百四十萬元，第二筆借款於八
    十九年四月一日邀同其餘被告乙○○、丙○○為連帶保證人，向原告借款八十萬
    元。並均約定到期日、分期按月清償本息，逾期清償在六個月以內部分，按上開
    利率百分之十，逾期超過六個月部分，按上開利率百分之二十計付違約金，及如
    有消費借貸契約第九條之情事時，經催告後視為全部到期，詎被告丁○○借款之
    後，第一筆借款僅繳息至九十年四月二十一日及清償部分本金九萬七千二百二十
    六元，第二筆借款僅繳息至九十年五月一日及清償部分本金九萬四千九百五十八
    元，經原告催告後，均未繼續清償本息，共計尚欠本金三百萬零七千八百一十六
    元及如主文第一、二項所示之利息、違約金迄未清償之事實，已據其提出消費者
    貸款契約二紙、貸款本息攤還表二紙、通知書三紙為證，核屬相符，被告均未於
    言詞辯論期日到場，亦未提出書狀作何聲明或陳述，自堪信原告之主張為真實。
二、按，連帶債務之債權人，得對於債務人中之一人或數人或其全體，同時或先後請
    求全部或一部之給付。連帶債務未全部履行前，全體債務人仍負連帶責任。民法
    第二百七十三條定有明文。又按（消費借貸之）借用人應於約定期限內，返還與
    借用物種類、品質、數量相同之物，未定返還期限者，借用人得隨時返還，貸與
    人亦得定一個月以上之相當期限，催告返還。民法第四百七十八條定有明文。又
    遲延之債務，以支付金錢為標的者，債權人得請求依法定利率計算之遲延利息。
    但約定利率較高者，仍從其約定利率。當事人得約定債務人不履行債務時，應支
    付違約金。同法第二百三十三條第一項、第二百五十條第一項亦分別明定。又連
    帶保證者，乃保證人與主債務人連帶負債務履行責任之保證，具有連帶債務之性
    質。又保證債務，除契約另有訂定外，包含主債務之利息、違約金、損害賠償及
    其他從屬於主債務之負擔；民法第七百三十九條、第七百四十條分別定有明文。
    查，被告丁○○既尚積欠原告本金三百萬零七千八百一十六元及如主文第一、二
    項所示之利息、違約金，被告乙○○（就第一、二筆借款）、丙○○（就第二筆
    借款）為丁○○之連帶保證人，自應對丁○○之債務負連帶清償之責。
三、從而，原告依消費借貸及連帶保證契約請求被告丁○○、乙○○連帶給付借款二
    百三十萬零二千七百七十四元，被告丁○○、乙○○、丙○○連帶給付借款七十
    萬五千零四十二元，及分別如主文第一、二項所示之利息、違約金均為有理由，
    應予准許。又依消費借貸契約第十三條之約定，兩造合意因本契約涉訟時同意以
    台北地方法院為第一審管轄法院，本院自有管轄權，附此敘明。
丙、假執行之宣告：
    原告陳明願供擔保，請求宣告假執行，核無不合，茲酌定相當之擔保金額，予以
    准許。
丁、結論：
    本件原告之訴為有理由，依民事訴訟法第三百八十五條第一項前段、第八十五條
    第一項後段、第二項、第三百九十條第二項，判決如主文。
中      華      民      國    九十      年      十一    月    二十九    日
                                  民事第三庭法      官  張明輝
右為正本係照原本作成
如對本判決上訴，須於判決送達後廿日內向本院提出上訴狀
中      華      民      國    九十      年     十一     月    二十九    日
                                            法院書記官  周其祥


司法院資訊處製作；財團法人民間司法改革基金會備份。
